臺灣板橋地方法院刑事判決　　　　　　　100年度易字第691號
公　訴　人　臺灣板橋地方法院檢察署檢察官
被　　　告　蔡雅玲
選任辯護人　陳志律師
　　　　　　黃佩琦律師
上列被告因詐欺案件，經檢察官提起公訴（99年度偵字第13677
號），本院合議庭裁定進行簡式審判程序，判決如下：
    主  文
蔡雅玲意圖為自己不法之所有，以詐術使人將本人之物交付，處
有期徒刑捌月。
    事  實
一、蔡雅玲意圖為自己不法之所有，於民國98年2 月間，在不詳
    地點，利用電腦連接網際網路至露天拍賣網站，自稱「川田
    美晴」之名義，使用其申設之帳號「snows monkey」，虛偽
    刊登販賣面膜之不實訊息，供不特定人下標購買商品，並以
    電子郵件信箱pinksmonkey@gmall.com ，以及其本人申設之
    行動電話門號0000000000、0000000000號作為聯絡之用。網
    路賣家羅淑蓉於98年2 月26日（起訴書漏未記載此上網交易
    時間，應補充之）在（改制前）臺北縣林口鄉○○○路○ 段
    563 號13樓住處上網瀏覽蔡雅玲刊登之廣告後，以蔡雅玲所
    留供聯繫用之行動電話門號0000000000、0000000000號（前
    述蔡雅玲使用之網路帳號及電子郵件與行動電話號碼，起訴
    書漏未詳載，應補充之），詢問蔡雅玲是否確有商品，有意
    向蔡雅玲批發進貨，蔡雅玲實無出售商品之真意，仍向羅淑
    蓉保證確有商品出售，與羅淑蓉約定付款後出貨云云。蔡雅
    玲並於同年2 月26日起，向財團法人法鼓山人文社會基金會
    同事許敬智、呂宗穎、蘇芍朱（起訴書誤載蘇芍「云」，應
    予更正）及其男友哥哥之前女友吳靜瑞（業經臺灣板橋地方
    法院檢察署檢察官以98年度偵字第17463 號為不起訴處分）
    以返還款項及匯款金額錯誤為由而利用該等所有之第一商業
    銀行（下稱第一商銀）東門分行帳號00000000000 號帳戶、
    第一商銀華江分行00000000000 號帳戶、第一商銀帳號0000
    0000000 號帳戶、中國信託商業銀行（下稱中國信託）三重
    分行帳號000000000000號帳戶。蔡雅玲取得上開第一商銀、
    中信商銀帳戶帳號資料後，指示羅淑蓉匯款至許敬智、呂宗
    穎、蘇芍朱及吳靜瑞上開第一商銀、中國信託帳戶內。羅淑
    蓉因陷於錯誤，遂分次於同年2 月26日、同年2 月27日、同
    年3 月2 日、同年3 月10日、同年3 月24日、同年3 月26日
    、同年4 月15日匯款新臺幣（下同）100,000 元、100,000
    元、125,000 元、190,850 元、63,750元、20,000元、120,
    000 元（共計719,600 元）至許敬智等4 人上開帳戶內。蔡
    雅玲於確認羅淑蓉前揭款項匯入許敬智等4 人之帳戶後，再
    佯稱上開款項金額匯錯云云，卻另指示許敬智4 人持提款卡
    提領，再以現金或轉匯方式交付蔡雅玲。
二、案經羅淑蓉告訴並經臺灣板橋地方法院檢察署檢察官自動檢
    舉簽分偵查起訴。
    理  由
一、本件被告蔡雅玲所犯係死刑、無期徒刑或最輕本刑為三年以
    上有期徒刑以外之罪，其於準備程序中就被訴事實為有罪之
    陳述，經本院告知簡式審判程序之旨，並聽取公訴人、被告
    及其辯護人之意見後，經本院合議庭依刑事訴訟法第273 條
    之1 第1 項規定裁定由受命法官獨任進行簡式審判程序，合
    先敘明。
二、訊據被告蔡雅玲對於上揭詐欺事實坦承不諱（見本院卷第60
    、81、83背面、85背面頁），核與被害人即告訴人羅淑蓉於
    警詢及檢察官偵查中指述遭被告詐騙過程等情節相符（見98
    年度偵字第17463 號卷第18-19 頁；99年度偵字第13677 號
    卷第4-5 、77-78 頁），並經共同被告吳靜瑞、證人許敬智
    、蘇芍朱、呂宗穎於檢察官偵查中供述、證述被告以返還借
    款及匯款金額錯誤而利用渠等各自之金融帳戶帳號過程並將
    告訴人羅淑蓉匯入各該帳戶之款項各以現金或轉匯方式交付
    予被告等情綦詳（見98年度偵字第17463 號卷第44-45 頁；
    99年度偵字第13677 號卷第100-101 、99-100、87-88 頁）
    ，復有第一商業銀行存款存根聯3 份、郵政跨行匯款申請書
    2 份、國泰世華商業銀行匯出匯款回條1 份、交易明細4 份
    、吳靜瑞中國信託商業銀行對帳單1 份、簡訊翻拍畫面7 張
    、（改制前）臺北縣政府警察局新莊分局文化派出所受理各
    類案件紀錄表、受理刑事案件報案三聯單、受理詐騙帳戶通
    報警示簡便格式表各1 份在卷可稽（見98年度偵字第17463
    號卷第20-23 、32、24-27 頁；99年度偵字第13677 號卷第
    104 、93-94 頁）。是被告上揭於本院所為之自白應與事實
    相符而值採信，本件事證明確，應依法予以論科。
三、核被告蔡雅玲所為，係犯刑法第339 條第1 項之詐欺取財罪
    。按數行為於同時同地或在密切接近之時地實施，侵害同一
    法益，各行為間之獨立性均極為薄弱，依社會一般觀念，在
    時空差距上，難以強行分開；在刑法評價上，以視為數個舉
    動之接續施行，合為包括之一行為予以評價，較為合理。查
    被告如犯罪事實欄一所示於露天拍賣網站以「snows monkey
    」名義虛偽刊登販賣面膜之不實訊息，致告訴人羅淑蓉因同
    一詐騙行為，而先後多次匯款至被告指定帳戶之情形者，客
    觀上雖有數行為，然此係被告於密接時、地，對於同一被害
    人，侵害同一法益，基於同一機會、方法，本於單一決意陸
    續完成，應視為數個舉動之接續施行，為接續犯，應僅以一
    罪論。爰審酌被告以於網路上刊登不實商品出售訊息行騙，
    導致告訴人受騙造成共計719,600 元之損失，暨其前科素行
    、犯罪動機、目的、手段、智識程度、詐騙金額非微且尚未
    與被害人即告訴人羅淑蓉達成和解，惟被告犯後已於本院審
    理中坦承犯行，並願以臺灣銀行本票面額419,600 元以及自
    101 年9 月起分15期，按月給付20,000元分期給付，賠償告
    訴人和解意願，惟因支付方式差異終未能與告訴人人達成和
    解等一切情狀，本院認起訴意旨求處有期徒刑2 年，尚非相
    當，故量處如主文所示之刑。又門號0000000000、00000000
    00號行動電話雖為被告申辦所有供本件犯罪所用之物，然未
    據扣案，無證據證明現仍存在，為免將來執行困難，爰均不
    予宣告沒收，附此敘明。
據上論斷，應依刑事訴訟法第273 條之1 第1 項、第299 條第1
項前段、第273 條之1 ，刑法第339 條第1 項，刑法施行法第1
條之1 第1 項、第2 條前段，判決如主文。
本案經檢察官洪松標到庭執行職務。
中    華    民    國    100    年    11   月    29    日
                  刑事第十五庭    法  官  方鴻愷
以上正本證明與原本無異。
如不服本判決應於收受判決後10日內向本院提出上訴書狀，並應
敘述具體理由。其未敘述上訴理由者，應於上訴期間屆滿後20日
內向本院補提理由書（均須按他造當事人之人數附繕本）「切勿
逕送上級法院」。
                                  書記官  江怡萱
中    華    民    國   100    年    11    月    30    日
附錄本案論罪科刑法條全文：
中華民國刑法第339條
（普通詐欺罪）
意圖為自己或第三人不法之所有，以詐術使人將本人或第三人之
物交付者，處 5 年以下有期徒刑、拘役或科或併科 1 千元以下
罰金。
以前項方法得財產上不法之利益或使第三人得之者，亦同。
前二項之未遂犯罰之。